【裁判字號】    90,易,1761
【裁判日期】    900612
【裁判案由】    電子遊戲場業管理條例等
【裁判全文】
臺灣板橋地方法院刑事判決                          九十年度易字第一七六一號
    公訴人  臺灣板橋地方法院檢察署檢察官
    被  告  甲○○
            乙○○
            丙○○
右列被告等因違反電子遊戲場業管理條例等案件，經檢察官提起公訴（九十年度偵字
第五０五三號），本院判決如左：
    主  文
甲○○共同違反未依電子遊戲場業管理條例規定辦理營利事業登記者，不得經營電子
遊戲場業之規定，處有期徒刑肆月，如易科罰金，以參佰元折算壹日。扣案之電子賭
博機具「麻將台」柒台（含ＩＣ板柒塊）、「小丑列車」貳台（含ＩＣ板貳塊）、「
王牌對決」壹台（含ＩＣ板壹塊）、「水果盤」壹台（含ＩＣ板壹塊）、及機台內賭
資新臺幣肆萬肆仟玖佰伍拾元均沒收。
乙○○、丙○○在公眾得出入之場所賭博財物，各處罰金壹仟元，如易服勞役，均以
參佰元折算壹日。扣案之電子賭博機具「麻將台」柒台（含ＩＣ板柒塊）、「小丑列
車」貳台（含ＩＣ板貳塊）、「王牌對決」壹台（含ＩＣ板壹塊）、「水果盤」壹台
（含ＩＣ板壹塊）、及機台內賭資新臺幣肆萬肆仟玖佰伍拾元均沒收。
    事  實
一、甲○○明知未依電子遊戲場業管理條例規定辦理營利事業登記者，不得經營電子
    遊戲場業，竟與某年籍姓名不詳之成年男子共同基於經營電子遊戲場業及賭博之
    概括犯意之聯絡，自民國九十年二月十五日起，以每月新臺幣（下同）三萬元之
    薪資受該男子僱用，在臺北縣板橋市○○路○段二七九號公眾得出入之「九八九
    釣蝦場」內，擺設電子遊戲賭博機具「麻將台」七台（含ＩＣ板七塊）、「小丑
    列車」二台（含ＩＣ板二塊）、「王牌對決」一台（含ＩＣ板一塊）、及「水果
    盤」一台（含ＩＣ板一塊），連續多次與不特定之賭客賭博財物。其賭博方式係
    由賭客以十元硬幣投入機台內押注，「麻將台」係以十比一，即十元開一分，「
    小丑列車」以一比一，即十元開十分，「王牌對決」與「水果盤」均以一比十之
    比率開分，如押中則贏得倍數不等之分數，而所贏分數可以同一比例向甲○○洗
    分換取現金，若未押中則賭資悉歸前開男子所有。嗣於同年三月五日晚間九時十
    分許，適有賭客乙○○、丙○○、及于玉琢（所涉賭博案件另經檢察官簽由臺灣
    高等法院併案審理）在上址賭玩電子遊戲機具時，為警當場查獲，並扣得上開插
    電營業中之電子遊戲賭博機具共十一台（含ＩＣ板十一塊）、及該等機台內之賭
    資共四萬四千九百五十元。
二、案經臺北縣警察局海山分局移送臺灣板橋地方法院檢察署檢察官偵查起訴。
    理  由
一、訊據被告甲○○、丙○○對前揭事實坦承不諱，被告乙○○則矢口否認賭博犯行
    ，辯稱：當時係因有客人要換零錢，甲○○正在把玩機台，便叫伊接手替他玩一
    下，伊並未出錢，僅係消遣替甲○○玩一下而已，並未賭博云云。
二、然查前揭事實，業據被告甲○○、丙○○分別於警訊時及偵審中坦承不諱（見偵
    查卷第九頁至第十頁、第十八頁、第四十五頁背面、第六十二頁背面、本院九十
    年五月二十九日審判筆錄），核與同時為警查獲之于玉琢於警訊時及偵查中供述
    情節相符（見偵查卷第十三頁背面至第十五頁、第六十二頁背面）。又員警查獲
    當時之在場證人黃瑞良於警訊時亦指稱乙○○、丙○○、及于玉琢三人均在把玩
    麻將台之事實（見偵查卷第十一頁背面至第十二頁），而被告乙○○於警訊時及
    偵查中亦自承確有把玩麻將機台之事實無誤（見偵查卷第十二頁背面、第六十二
    頁背面）。此外復有偵查卷附現場圖一紙可稽，及有電子遊戲賭博機具「麻將台
    」七台（含ＩＣ板七塊）、「小丑列車」二台（含ＩＣ板二塊）、「王牌對決」
    一台（含ＩＣ板一塊）、「水果盤」一台（含ＩＣ板一塊）、及該等機台內之賭
    資共四萬四千九百五十元扣案可資佐證，本件事證明確，被告乙○○前開所辯應
    不足採，被告三人之犯行均堪認定。
三、按未依電子遊戲場業管理條例規定辦理營利事業登記者，不得經營電子遊戲場業
    。違反第十五條規定者，處行為人一年以下有期徒刑、拘役或科或併科新臺幣五
    十萬元以上二百五十萬元以下罰金。電子遊戲場業管理條例第十五條、第二十二
    條分別定有明文。查本案被告甲○○受前開年籍姓名不詳之成年男子之僱用，在
    該男子未辦理營利事業登記，即擺設電子遊戲機供不特定客人把玩，擅自經營電
    子遊戲場之釣蝦場內擔任店員，負責管理遊戲機台，並為顧客兌換把玩機台所需
    之硬幣及所贏之現金，參與電子遊戲機台之營業行為，核其所為係違反上開電子
    遊戲場業管理條例第十五條之規定，應依同條例第二十二條規定處罰。又其以店
    內機台與不特定顧客賭博財物，核其所為另犯刑法第二百六十六條第一項前段在
    公眾得出入場所賭博罪。其先後多次賭博犯行，時間緊接，犯罪構成要件相同，
    顯係基於概括犯意為之，應依連續犯論以一罪，並依法加重其刑。又其與前開年
    籍姓名不詳之成年男子間，就上開二罪有犯意之聯絡與行為之分擔，為共同正犯
    。而其以一行為同時觸犯上開二罪名，為想像競合犯，應從較重之電子遊戲場業
    管理條例第二十二條論科。公訴意旨雖認被告甲○○所犯上開二罪有方法結果之
    牽連關係，屬牽連犯。惟查被告甲○○係以一擺設電子遊戲賭博機具與人賭博之
    行為，同時該當上開二罪名，與牽連犯有二以上可分之行為顯然有異，公訴意旨
    尚有誤會，附此敘明。另同案被告乙○○、丙○○二人在公眾得出入之場所賭博
    財物，核彼二人所為均係犯刑法第二百六十六條第一項前段在公眾得出入之場所
    賭博罪。爰審酌被告甲○○受僱在未辦理電子遊戲場業登記之釣蝦場內擺設電動
    機具與人連續賭博，被告乙○○、丙○○二人在公眾得出入場所賭博，彼等犯罪
    之動機、目的、手段、智識程度、及犯罪後之態度等一切情狀，分別量處如主文
    所示之刑，被告甲○○並諭知易科罰金之折算標準，被告乙○○、丙○○並均諭
    知易服勞役之折算標準，以示懲儆。
四、扣案之電子遊戲賭博機具「麻將台」七台（含ＩＣ板七塊）、「小丑列車」二台
    （含ＩＣ板二塊）、「王牌對決」一台（含ＩＣ板一塊）、「水果盤」一台（含
    ＩＣ板一塊）係當場賭博之器具，機臺內之賭資四萬四千九百五十元係在賭檯之
    財物，依刑法第二百六十六條第二項規定，不問屬於犯人與否均宣告沒收。
據上論斷，應依刑事訴訟法第二百九十九條第一項前段，電子遊戲場業管理條例第十
五條、第二十二條，刑法第十一條前段、第二十八條、第五十六條、第二百六十六條
第一項前段、第二項、第五十五條、第四十一條第一項、第四十二條第二項，罰金罰
鍰提高標準條例第一條前段、第二條，判決如主文。
本案經檢察官馬中琍到庭執行職務
中      華      民      國        九    十    年    六    月   十 二    日
                                          臺灣板橋地方法院刑事第四庭
                                              法    官    談      虎
右正本證明與原本無異
如不服本判決應於送達後十日內向本院提出上訴狀
                                              書 記 官    陳  君  偉
中      華      民國        九    十    年    六    月   十 二    日
附錄本案論罪科刑法條全文
電子遊戲場業管理條例第十五條
  未依電子遊戲場業管理條例規定辦理營利事業登記者，不得經營電子遊戲場業。
電子遊戲場業管理條例第二十二條
  違反第十五條規定者，處行為人一年以下有期徒刑、拘役或科或併科新臺幣五十萬
  元以上二百五十萬元以下罰金。
刑法第二百六十六條
  在公共場所或公眾得出入之場所賭博財物者，處一千元以下罰金，但以供人暫時娛
  樂之物為賭博者，不在此限。
  當場賭博之器具與在賭檯或兌換籌碼處之財物，不問屬於犯人與否，沒收之。


司法院資訊處製作；財團法人民間司法改革基金會備份。
